【裁判字號】    98,審訴,2546
【裁判日期】    981211
【裁判案由】    毒品危害防制條例
【裁判全文】
臺灣桃園地方法院刑事判決            98年度審訴字第2546號
公  訴  人  臺灣桃園地方法院檢察署檢察官
被      告  甲○○
上列被告因違反毒品危害防制條例案件，經檢察官提起公訴（98
年度毒偵字第3337號），被告於準備程序進行中為有罪陳述，經
本院合議庭裁定由受命法官獨任進行簡式審判程序，判決如下：
    主  文
甲○○施用第一級毒品，累犯，處有期徒刑柒月，扣案海洛因伍
包含袋（驗餘毛重共零點柒玖公克）均沒收銷燬。又施用第二級
毒品，累犯，處有期徒刑參月。應執行有期徒刑捌月。扣案海洛
因伍包含袋（驗餘毛重共零點柒玖公克）均沒收銷燬。
    事 實 及理由
一、被告所犯之罪，為死刑、無期徒刑、最輕本刑3 年以上有期
    徒刑或高等法院管轄第一審案件以外之罪，而被告於本院準
    備程序進行中，就被訴事實為有罪之陳述，經本院告知簡式
    審判程序意旨，並聽取公訴人及被告之意見後，依刑事訴訟
    法第273 條之1 第1 項之規定，裁定依簡式審判程序審理。
二、犯罪事實：
    甲○○前於民國89年間，因施用毒品案件，經本院以89年度
    毒聲字第7140號裁定送觀察勒戒後，因認有繼續施用毒品之
    傾向，復經本院以90年度毒聲字第193 號裁定令入戒治處所
    施以強制戒治，嗣因強制戒治成效評定合格，再經本院以90
    年度毒聲字第2461號裁定停止戒治並付保護管束出所，嗣因
    保護管束期間違反保護管束應遵守事項情節重大，又經本院
    以90年度毒聲字第3920號裁定撤銷停止戒治並令入戒治處所
    施以強制戒治，於92年2 月17日執行完畢，該次犯行並經臺
    灣桃園地方法院檢察署檢察官以92年度戒偵字第112 號為不
    起訴處分確定；復於95年間，因詐欺案件，經本院以95年度
    桃簡字第3042號判決判處有期徒刑6 月確定，又經本院以96
    年度聲減字第2443號裁定減刑為有期徒刑3 月確定；再於前
    開強制戒治執行完畢後5 年內之96年間，因施用毒品案件，
    經本院以96年度審訴字第402 號判決判處有期徒刑6 月確定
    ，上開二罪嗣經本院以97年度聲字第366 號裁定應執行有期
    徒刑8 月確定，於97年6 月23日縮刑期滿執行完畢。仍不知
    悔改，復基於施用毒品之犯意，於98年7 月7 日晚間6 時許
    ，在桃園縣桃園市○○路107 號3 樓之1 住處，分別以針筒
    施打第一級毒品海洛因及以吸食器施用第二級毒品甲基安非
    他命各1 次，嗣於同日晚上7 時50分許，在桃園縣桃園市○
    ○路107 號前為警查獲，並扣得第1 級毒品海洛因5 小包（
    原毛重共0.8 公克，驗餘毛重共0.79公克）。
三、認定被告犯罪所憑之證據：
  (一)被告於本院準備程序中之自白。
  (二)台灣檢驗科技股份有限公司濫用藥物檢驗報告（尿液、藥
      物各1 份）、桃園縣政府警察局桃園分局被採尿人尿液暨
      毒品真實姓名與編號對照表1 紙。
  (三)扣案海洛因5 包（原毛重共0.8 公克，驗餘毛重共0.79公
      克）。
四、應適用之法條：
    刑事訴訟法第273 條之1 第1 項、第299 條第1 項前段、第
    310 條之2 ，毒品危害防制條例第10條第1 項、第2 項、第
    18條第1 項前段，刑法第11條、第47條第1 項、第51條第5
    款。
五、至被告於準備程序中辯稱有自行至行政院衛生署桃園療養院
    （以下簡稱桃園療養院）進行美沙冬替代療法等語。本院依
    職權向桃園療養院函查被告有無接受替代治療情況，該院回
    覆稱（略以）：「98年8 月12日來院看診且開始接受美沙冬
    替代療法」等語，此有桃園療養院檢送被告戒毒個案追蹤輔
    導紀錄單1 份在卷可參。惟查，檢察官於內勤訊問時已諭知
    被告有關毒品戒癮治療實施辦法、完成治療認定標準，及緩
    起訴命參加毒品減害替代療法須知等相關規定，並命被告填
    寫緩起訴期間應遵守事項具結書、轉介通報單、毒品減害替
    代療法參加同意書，並有上述被告簽署文件附卷可稽。其中
    轉介通報單上並明示被告應於98年7 月8 日檢察官訊問後14
    日內向指定之醫院（本件指定桃園榮民醫院）報到並接受評
    估，逾期將不予緩起訴處分，惟被告並未遵期前往榮民醫院
    報到並接受評估，此有榮民醫院於98年7 月30日以電子郵件
    函覆之追蹤輔導紀錄單1 紙在卷可證，被告雖遲至同年8 月
    12 日 始自行至桃園療養院接受替代療法，然已逾期且與指
    定之榮民醫院不符。又美沙冬減害計劃，係檢察官依據刑事
    訴訟法第253 條之2 第1 項第6 款之規定，於其為緩起訴處
    分時，命被告於一定期間內完成戒癮治療，此依同法第253
    條之1 第1 項規定，係由檢察官參酌刑法第57條所列事項及
    公共利益之維護，認以緩起訴為適當者，得為緩起訴處分，
    是以緩起訴處分係為檢察官之權限，本案既經檢察官提起公
    訴，即表示其認為被告不適當為緩起訴處分，法院即應就起
    訴之犯罪事實為審判，並無得否為緩起訴處分之權限，附此
    敘明。
六、如不服本判決，應於判決送達後10日內向本院提出上訴狀（
    應附繕本），其未敘述上訴理由者，應於上訴期間屆滿後20
    日內補提理由書狀於本院，上訴於臺灣高等法院。
本案經檢察官顏世翠到庭執行職務。
中    華    民    國    98    年    12    月     11   日
                    刑事庭  法  官  林孟宜
以上正本證明與原本無異。
                            書記官  洪明媚
中    華    民    國    98    年    12    月     11   日
附錄本案論罪科刑法條：
毒品危害防制條例第10條規定：
施用第一級毒品者，處6 月以上5 年以下有期徒刑。
施用第二級毒品者，處3年以下有期徒刑。


司法院資訊處製作；財團法人民間司法改革基金會備份。
